臺灣苗栗地方法院刑事判決　　　　　　　100年度易字第730號
公　訴　人　臺灣苗栗地方法院檢察署檢察官
被　　　告　李權峰
選任辯護人　李添興律師
上列被告因恐嚇取財等案件，經檢察官提起公訴（100 年度偵字
第1954號、第3172號），因被告於準備程序中就被訴事實為有罪
之陳述，經本院依簡式審判程序，判決如下：
    主  文
李權峰犯詐欺取財罪，處有期徒刑陸月；又犯恐嚇取財罪，處有
期徒刑柒月；又犯共同恐嚇危害安全罪，處有期徒刑肆月，扣案
之行動電話參支（含門號0000000000、0000000000、0000000000
號SIM 卡共3 枚），均沒收。應執行有期徒刑壹年貳月，扣案之
行動電話參支（含門號0000000000、0000000000、0000000000號
SIM卡共3 枚），均沒收。
    事  實
一、李權峰意圖為自己不法所有，於民國98年5 月間，在位於苗
    栗縣頭屋鄉○○路上之某洗車廠，在各該參與「大老二」賭
    博者應僅為自己利益計算，並按自身之牌運、牌技進行牌局
    之公平外觀下，趁賴昱誠未及注意之際，接續在洗牌時抽換
    好牌分發與自身、抽換差牌與賴昱誠，由李權峰對賴昱誠共
    計贏得新臺幣（下同）174 萬元，使遭隱瞞而同桌參與牌局
    之賴昱誠，因信贏牌者係本於未經人為操控之射倖性及自己
    之牌技勝出、陷於錯誤，交付面額50萬元2 張、74萬元1 張
    之本票3 張，共計174 萬元。隔3 日後，李權峰復意圖為自
    己不法所有，在位於苗栗縣苗栗市之「陶然庭餐廳」，向賴
    昱誠之父賴信全恫稱：「如果不處理債務的話，會比較難看
    」等言語，致賴信全心生畏懼而交付90萬元予李權峰。
二、鄭文婷（另結）為處理其表叔鄭俊昌與曾靜怡之債務糾紛，
    遂與利清逸（另結）、李權峰共同基於恐嚇犯意，由鄭文婷
    持用行動電話門號0000000000號聯絡持用行動電話門號0000
    000000號之利清逸，提供文藻補習班位址等資訊予利清逸，
    利清逸亦與持用行動電話門號0000000000號、0000000000號
    之李權峰連繫恐嚇事宜，利清逸與李權峰則於100 年5 月4
    日18時許，在曾靜怡所經營、址設臺中市潭子區之文藻補習
    班（起訴書誤載為安佳兒補習班），李權峰在外把風，先由
    利清逸向曾靜怡恫稱：「拿錢出來處理，你躲到哪裡，都找
    得到你，如果沒錢處理，可以安排你去販毒，當人頭工作賺
    錢」等加害生命、身體、自由之言語，再輪由李權峰入內向
    曾靜怡恫稱：「你去死一死，這筆錢就不用還」等加害生命
    之言語，致曾靜怡心生畏懼。為警執行通訊監察，並於100
    年6 月2 日上午分別在利清逸位於臺中市○○區○○路55巷
    11 號 之住處、李權峰位於臺中市○○區○○路72號之33之
    12樓之6之住處搜索扣得各自持用之行動電話。
三、案經內政部警政署刑事警察局、苗栗縣警察局移送臺灣苗栗
    地方法院檢察署檢察官偵查起訴。
    理  由
一、本件被告李權峰所犯詐欺取財罪、恐嚇取財罪，為死刑、無
    期徒刑、最輕本刑為3 年以上有期徒刑以外之罪，其就被訴
    事實為有罪之陳述，經本院告知簡式審判程序之旨，並聽取
    檢察官及被告之意見後，裁定進行簡式審判程序。
二、上揭事實一，業據被告於審理中對上開詐欺取財、恐嚇取財
    犯行坦承不諱（見本院卷第264 頁反面），核與證人A2（見
    他一卷第42頁至第45頁、偵二卷第126 頁至第127 頁、他一
    卷第146 頁至第147 頁）、A5（見他一卷第164 頁至第165
    頁）於警詢及偵查中之證述大致相符（A2、A5真實姓名年籍
    詳卷密封袋），並有本票影本3 張（見他一卷第82頁）、指
    認犯罪嫌疑人照片及指認照片對照表（見他一卷第46頁至第
    47頁）、內政部警政署刑事警察局搜索扣押筆錄暨扣押物品
    目錄表1 份（見他一卷第54頁至第59頁頁）在卷可稽。
三、上揭事實二，業據被告於審理中對上開恐嚇取財犯行坦承不
    諱（見本院卷第264 頁反面），核與證人曾靜怡（見他一卷
    第149 頁至第152 頁、第158 頁至第159 頁）於警詢及偵查
    中之證述大致相符，並有鄭文婷於100 年5 月4 日持用行動
    電話門號00 000000000號與利清逸持用行動電話門號000000
    0000號、利清逸於100 年5 月11日持用行動電話門號000000
    0000號與李權峰持用行動電話門號0000000000號之相關通訊
    監察譯文（見偵二卷第91頁至第96頁反面、偵一卷第82頁）
    、指認犯罪嫌疑人照片及指認照片對照表（見他一卷第155
    頁至第156 頁）、內政部警政署刑事警察局搜索扣押筆錄暨
    扣押物品目錄表1 份（見偵二卷第79頁至第84頁）在卷可憑
    。
四、綜上所述，足認被告任意性自白與事實相符，本案事證明確
    ，被告上揭犯行均堪認定，應依法論科。
五、論罪：
    核被告上揭事實一所為，係犯刑法第339 條第1 項之詐欺取
    財罪、第346 條第1 項之恐嚇取財罪；上揭事實二所為，係
    犯刑法第305 條之恐嚇危害安全罪。被告與利清逸、鄭文婷
    就上開恐嚇危害安全犯罪之實施，有犯意聯絡及行為分擔，
    應論以共同正犯。被告所犯上開3 罪，犯意各別，行為互殊
    ，應予分論併罰。
六、科刑
（一）本院審酌被告正值青年，未能思循正途而行，詎以前揭方
      式對賴昱誠詐賭，令賴昱誠簽立本票，並恣意以「如果不
      處理債務的話，會比較難看」、「你去死一死，這筆錢就
      不用還」等恐嚇言語催討前揭詐賭賭債及其他債務，致令
      賴信全受財產損失，所為誠屬不該，惟念其審理中坦認屬
      實，態度尚可，暨其前有恐嚇與詐欺之前科紀錄，有臺灣
      高等法院被告前案紀錄表1 份可參（見本院卷第8 頁），
      兼衡其生活狀況（無業、經濟小康）、智識程度（高中肄
      業）等一切情狀，爰量處如主文所示之刑，並定應執行之
      刑。
（二）扣案之行動電話（含門號0000000000號SIM 卡1 枚）1 支
      ，為同案被告利清逸所有，業據同案被告利清逸供陳於卷
      （見偵二卷第69頁），且供上揭事實二聯絡恐嚇事宜使用
      ，有前揭通訊監察譯文可考；另扣案之行動電話（含門號
      0000000000、0000000000號SIM 卡2 枚）2 支，亦為被告
      所有供上揭事實二聯絡恐嚇事宜使用，經被告供承於卷（
      見本院卷第266 頁），均應依刑法第38條第1 項第2 款沒
      收。
七、不另為無罪之諭知
一、公訴意旨另以被告李權峰意圖為自己不法所有，於98年5 月
    間，在位於苗栗縣頭屋鄉○○路上之某洗車廠，為確保前揭
    詐賭賭債受債，遂取出刀械，在場其餘人叫囂不讓賴昱誠離
    去之方式，致使賴昱誠心生畏懼而簽立額共174 萬元之本票
    3 張。3 日後，被告李權峰、賴俊明（另結）與2 名不詳姓
    名之成年男子，前往賴昱誠住處，在賴信全面前，推由被告
    李權峰、賴俊明藉故毆打同行之男子，表現兇狠貌而恐嚇賴
    信全，致賴信全心生畏懼而支付90萬元，因認被告李權峰犯
    刑法第346 條第1 項之恐嚇取財罪嫌。
二、按犯罪事實應依證據認定之，無證據不得認定犯罪事實，刑
    事訴訟法第154 條第2 項定有明文。公訴人認被告李權峰涉
    有上揭公訴意旨罪嫌，無非以A2、A5於警詢及偵查中之證述
    、本票3 張、前揭刑事警察局鑑識科便簽、李權峰持用行動
    電話門號0000000000號、賴俊明持用行動電話門號00000000
    00號與詹益泰間之通訊監察譯文，為其主要論據。
三、訊據被告李權峰堅詞否認有何上揭犯行，辯稱：伊未持刀，
    亦未結夥他人至賴昱誠住處，藉毆打同行之人以恐嚇賴信全
    等語。經查：
（一）證人A5雖證述當時有人拿刀子出來，不簽本票就不讓賴昱
      誠離去乙節（見他一卷第164 頁至第165 頁），在場尚有
      劉志勉（另經本院判決無罪在案）、曾堉鎬，證人A5未特
      定何人拿刀，且卷內尚乏其他證據（如A2之證述或共同被
      告之供述、扣案刀械等），足資補強證人A5之證述憑信性
      。而本票3 張僅足證明賴昱誠有交付財物之情，尚難證明
      被告李權峰有持刀恐嚇之犯行。
（二）證人A2於警詢中初次證稱：綽號「子B 」（即李權峰）之
      男子曾多次帶小弟約賴信全在苗栗市「陶然庭」餐廳內談
      判，第一次是李權峰帶同小弟帶賴昱誠住處，後來賴信全
      支付90萬元給李權峰等語（見他一卷第42頁至第45頁）；
      證人A5於偵查中證稱：到被害人家恐嚇的有賴俊明、劉志
      勉、謝仁傑，李權峰部分我不清楚，事後賴俊明，子B 有
      帶人到被害人家要錢等語（見他一卷第164 頁至第165 頁
      ），證人A2、A5之證述，充其量僅足互核證明李權峰有至
      賴昱誠住處，至證人A2於偵查中證稱：當時4 個人來賴昱
      誠住處，其中一人故意在賴信全面前打同行的另一個人，
      其中一個人叫子B ，後來他們用談判方式解決賭債等語（
      見他一卷第146 頁至第147 頁），證人A2、A5未明確證稱
      李權峰有參與歐打之共同恐嚇犯行，4 人之身分均不明朗
      ，何人毆打何人亦未特定，尚無積極證據足認被告李權峰
      在賴昱誠住處以恐嚇向賴信全催討賭債，因認被告李權峰
      此部分之犯行尚難認定。
（三）公訴人認被告李權峰涉犯恐嚇取財罪嫌，尚乏依據，本應
      就此部分為無罪之諭知，惟依起訴之全部犯罪事實形式觀
      之，此部分與上揭事實一詐欺取財、恐嚇取財之論罪部分
      各有裁判上一罪關係，爰不另為無罪之諭知。
據上論斷，應依刑事訴訟法第273 條之1 第1 項、第299 條第1
項前段，刑法第339 條第1 項、第346 條第1 項、第305 條，第
28條、第51條第5 款、第38條第1 項第2 款，刑法施行法第1 條
之1第1項、第2項前段，判決如主文。
本案經檢察官林文中到庭執行職務。
中    華    民    國   100    年    12    月    29    日
                  刑事第二庭  法  官  張新楣
本件正本證明與原本無異。
如不服本判決應於收受判決後10日內向本院提出上訴書狀，並應
敘述具體理由。其未敘述上訴理由者，應於上訴期間屆滿後20日
內向本院補提理由書( 均須按他造當事人之人數附繕本) 「切勿
逕送上級法院」。告訴人或被害人如對本判決不服者，應具備理
由請求檢察官上訴，其上訴期間之計算係以檢察官收受判決正本
之日期為準。
                              書記官  張玉楓
中    華    民    國   100    年    12    月    29    日

附錄本案論罪科刑之法條：
刑法第305條
以加害生命、身體、自由、名譽、財產之事，恐嚇他人致生危害
於安全者，處2年以下有期徒刑、拘役或300元以下罰金。
刑法第339條第1項
意圖為自己或第三人不法之所有，以詐術使人將本人或第三人之
物交付者，處5 年以下有期徒刑、拘役或科或併科1000元以下罰
金。
刑法第346條第1項
意圖為自己或第三人不法之所有，以恐嚇使人將本人或第三人之
物交付者，處6 月以上5 年以下有期徒刑，得併科1000元以下罰
金。